# 关于实收资本问题

提问人：sjf148 时间：2013-12-07 14:32:47
甲公司注册资本 300 万，原先三个自然人股东ABC分别占股20%、31%、49%， 2010 年 10 月股东A将20%的股权转让给了股东B，进行了产权交易，但是没有办理工商变更手续，现在要出个 2012 年的审计报告。 请问： 我在 2012 年的审计报告附注中的实收资本是以股东ABC分别占股20%、31%、49%列示，还是以股权转让后的B占51%、C占49%列示。

回答人：chenyiwei
如果股权转让交易已经完成（对B而言符合企业合并准则规定的购买日五个条件），则应以股权转让后的B占51%、C占49%列示，同时附注披露该股权转让事项，说明工商变更截至资产负债表日尚在办理中，以及截至财务报表批准报出日的实际办理情况。